tsearch_data/russian.affix
flag *K:
#
# Второе склонение: существительные м.р., оканчивающиеся на согласную
#
    [^ЕЙОЬ]	>	А		# дом > дома (р.п.)
    [^ЕЙОЬ]	>	У		# дом > дому (д.п.)
# окончание т.п. существительных на -[жцчшщ] нестандартно (в частности,
# зависит от ударения)
    [^ЕЖЙОЦЧШЩЬ]	>	ОМ	# дом > домом (т.п.)
    [^ЕЙОЬ]	>	Е		# дом > доме (п.п.)
    [^ГЕЖЙКОХЧШЩЬ]	>	Ы	# кот > коты (мн,и.п.)
    [ГЖКХЧШЩ]	>	И		# банк > банки (мн,и.п.)
# форма р.п. мн.ч. существительных на -ц нестандартна
    [ЖЧШЩ]	>	ЕЙ		# плащ > плащей (мн,р.п.)
    [^ЕЖЙОЦЧШЩЬ]	>	ОВ	# дом > домов (мн,р.п.)
    [^ЕЙОЬ]	>	АМ		# дом > домам (мн,д.п.)
    [^ЕЙОЬ]	>	АМИ		# дом > домами (мн,т.п.)
    [^ЕЙОЬ]	>	АХ		# дом > домах (мн,п.п.)
#
# существительные м.р., оканчивающиеся на -й
#
    Й		>	-Й,Я		# сценарий > сценария (р.п.)
    Й		>	-Й,Ю		# сценарий > сценарию (д.п.)
    Й		>	-Й,ЕМ		# сценарий > сценарием (т.п.)
    [^И] Й	>	-Й,Е		# музей > музее (п.п.)
    И Й		>	-Й,И		# сценарий > сценарии (п.п.)
    [АЕОУЮЯ] Й	>	-Й,И		# случай > случаи (мн,и.п.)
    Й		>	-Й,ЕВ		# сценарий > сценариев (мн,р.п.)
    Й		>	-Й,ЯМ		# сценарий > сценариям (мн,д.п.)
    Й		>	-Й,ЯМИ		# сценарий > сценариями (мн,т.п.)
    Й		>	-Й,ЯХ		# сценарий > сценариях (мн,п.п.)
#
# существительные м.р., оканчивающиеся на -ь
#
    Ь		>	-Ь,Я		# олень > оленя (р.п.)
    Ь		>	-Ь,Ю		# олень > оленю (д.п.)
    Ь		>	-Ь,ЕМ		# олень > оленем (т.п.)
    Ь		>	-Ь,Е		# олень > олене (п.п.)
    Ь		>	-Ь,И		# олень > олени (мн,и.п.)
    Ь		>	-Ь,ЕЙ		# олень > оленей (мн,р.п.)
    Ь		>	-Ь,ЯМ		# олень > оленям (мн,д.п.)
    Ь		>	-Ь,ЯМИ		# олень > оленями (мн,т.п.)
    Ь		>	-Ь,ЯХ		# олень > оленях (мн,п.п.)
#
# существительные ср.р., оканчивающиеся на -е
#
    [^ЖЦШЩ] Е	>	-Е,Я		# море > моря (р.п.)
    [ЖЦШЩ] Е	>	-Е,А		# солнце > солнца (р.п.)
    [^ЖЦШЩ] Е	>	-Е,Ю		# море > морю (д.п.)
    [ЖЦШЩ] Е	>	-Е,У		# солнце > солнцу (д.п.)
    Е		>	М		# море > морем (т.п.)
    И Е		>	-Е,И		# здание > здании (п.п.)
    [^ЖИЦЩЬ] Е	>	-Е,ЕЙ		# море > морей (мн,р.п.)
    Щ Е		>	-ЩЕ,Щ		# жилище > жилищ (мн,р.п.)
# окончания р.п. мн.ч. на -ие нестандартен
    И Е		>	-Е,Й		# здание > зданий (мн,р.п.)
# в основном так, но бывает и иначе:
    Ь Е		>	-ЬЕ,ИЙ		# аканье > аканий (мн,р.п.)
    [^ЖЦШЩ] Е	>	-Е,ЯМ		# море > морям (мн,д.п.)
    [ЖЦШЩ] Е	>	-Е,АМ		# жилище > жилищам (мн,д.п.)
    [^ЖЦШЩ] Е	>	-Е,ЯМИ		# море > морями (мн,т.п.)
    [ЖЦШЩ] Е	>	-Е,АМИ		# жилище > жилищами (мн,т.п.)
    [^ЖЦШЩ] Е	>	-Е,ЯХ		# море > морях (мн,п.п.)
    [ЖЦШЩ] Е	>	-Е,АХ		# жилище > жилищах (мн,п.п.)
#
# существительные ср.р., оканчивающиеся на -о
#
    О		>	-О,А		# облако > облака (р.п.)
    О		>	-О,У		# облако > облаку (д.п.)
    О		>	М		# облако > облаком (т.п.)
    О		>	-О,Е		# облако > облаке (п.п.)
    [ИЧШ] К О	>	-О,И		# словечко > словечки (мн,и.п.)
# р.п. мн.ч. нестандартно (-ов, -ек, -ел, -ес, - ): вписано в словарь
    [ВГДСТ] О	>	-О,-		# средство > средств (мн,р.п.)
    О		>	-О,АМ		# облако > облакам (мн,д.п.)
    О		>	-О,АМИ		# облако > облаками (мн,т.п.)
    О		>	-О,АХ		# облако > облаках (мн,п.п.)

flag *J:
#
# Существительные, существующие только в ед.ч.
# Второе склонение: существительные м.р., оканчивающиеся на согласную
#
#y    [^ЕЁЖЙОЬ]	>	А		# туризм > туризма (р.п.)
#y    [^Ё] Ж	>	А		# багаж > багажа (р.п.)
#y    Ё Ж	>	-ЁЖ,ЕЖА		# чертёж > чертежа (р.п.)
    [^ЕЙОЬ]	>	А		#
#y    [^ЕЁЖЙОЬ]	>	У		# туризм > туризму (д.п.)
#y    [^Ё] Ж	>	У		# багаж > багажу (д.п.)
#y    Ё Ж	>	-ЁЖ,ЕЖУ		# чертёж > чертежу (д.п.)
    [^ЕЙОЬ]	>	У		#
# окончание т.п. существительных на -[жцчшщ] нестандартно (в частности,
# зависит от ударения)
#y    [^ЕЁЖЙОЦЧШЩЬ]	>	ОМ	# туризм > туризмом (т.п.)
    [^ЕЖЙОЦЧШЩЬ]	>	ОМ	#
#y    [^ЕЁЖЙОЬ]	>	Е		# туризм > туризме (п.п.)
#y    [^Ё] Ж	>	Е		# багаж > багаже (п.п.)
#y    Ё Ж	>	-ЁЖ,ЕЖЕ		# чертёж > чертеже (п.п.)
    [^ЕЙОЬ]	>	Е		#
#
# существительные м.р., оканчивающиеся на -й
#
    Й		>	-Й,Я		# сценарий > сценария (р.п.)
    Й		>	-Й,Ю		# сценарий > сценарию (д.п.)
    Й		>	-Й,ЕМ		# сценарий > сценарием (т.п.)
    [^И] Й	>	-Й,Е		# музей > музее (п.п.)
    И Й		>	-Й,И		# сценарий > сценарии (п.п.)
#
# существительные м.р., оканчивающиеся на -ь
#
    Ь		>	-Ь,Я		# конь > коня (р.п.)
    Ь		>	-Ь,Ю		# конь > коню (д.п.)
    Ь		>	-Ь,ЕМ		# конь > конем (т.п.)
    Ь		>	-Ь,Е		# конь > коне (п.п.)
#
# существительные ср.р., оканчивающиеся на -[её]
#
    [^ЖЦШЩ] Е	>	-Е,Я		# море > моря (р.п.)
#y    Ё		>	-Ё,Я		# бельё > белья (р.п.)
    [ЖЦШЩ] Е	>	-Е,А		# солнце > солнца (р.п.)
    [^ЖЦШЩ] Е	>	-Е,Ю		# море > морю (д.п.)
#y    Ё		>	-Ё,Ю		# бельё > белью (д.п.)
    [ЖЦШЩ] Е	>	-Е,У		# солнце > солнцу (д.п.)
#y    [ЕЁ]	>	М		# море > морем (т.п.)
    Е		>	М		#
    И Е		>	-Е,И		# здание > здании (п.п.)
#y    Ь Ё	>	-Ё,Е		# бельё > белье (п.п.)
#
# существительные ср.р., оканчивающиеся на -о
#
    О		>	-О,А		# облако > облака (р.п.)
    О		>	-О,У		# облако > облаку (д.п.)
    О		>	М		# облако > облаком (т.п.)
    О		>	-О,Е		# облако > облаке (п.п.)

flag *N:
#
# Третье склонение: существительные ж.р. на -ь
#
    Ь		>	-Ь,И		# степь > степи (р.п.)
    Ь		>	Ю		# степь > степью (т.п.)
    Ь		>	-Ь,ЕЙ		# степь > степей (мн,р.п.)
    [ЖЧШЩ] Ь	>	-Ь,АМ		# ночь > ночам (мн,д.п.)
    [^ЖЧШЩ] Ь	>	-Ь,ЯМ		# степь > степям (мн,д.п.)
    [ЖЧШЩ] Ь	>	-Ь,АМИ		# ночь > ночами (мн,т.п.)
    [^ЖЧШЩ] Ь	>	-Ь,ЯМИ		# степь > степями (мн,т.п.)
    [ЖЧШЩ] Ь	>	-Ь,АХ		# ночь > ночах (мн,п.п.)
    [^ЖЧШЩ] Ь	>	-Ь,ЯХ		# степь > степях (мн,п.п.)
#
# существительные м.р. с нестандартным окончанием и.п. мн.ч.
#
    [^Ь]	>	А		# голос > голоса (р.п.)
    [^Ь]	>	У		# голос > голосу (д.п.)
# окончание т.п. существительных на -[жцчшщ] нестандартно (в частности,
# зависит от ударения)
    [^ЖЦЧШЩЬ]	>	ОМ		# голос > голосом (т.п.)
    [^Ь]	>	Е		# голос > голосе (п.п.)
# форма р.п. мн.ч. существительных на -[жцчшщ] нестандартна
    [^ЖЦЧШЩЬ]	>	ОВ		# голос > голосов (мн,р.п.)
    [^Ь]	>	АМ		# голос > голосам (мн,д.п.)
    [^Ь]	>	АМИ		# голос > голосами (мн,т.п.)
    [^Ь]	>	АХ		# голос > голосах (мн,п.п.)

flag *F:
#
# Существительные третьего склонения (ж.р. на -ь),
# существующие только в ед.ч.
#
    Ь		>	-Ь,И		# медь > меди (р.п.)
    Ь		>	Ю		# медь > медью (т.п.)
#
# Русские женские фамилии
#
    А		>	-А,ОЙ		# Ахматова > Ахматовой (р.п.)
    А		>	-А,У		# Ахматова > Ахматову (в.п.)
    А Я		>	-АЯ,ОЙ		# Крупская > Крупской (р.п.)
    А Я		>	-АЯ,УЮ		# Крупская > Крупскую (в.п.)
#
# Существительные м.р. с беглой о на -нок
#
    Н О К	>	-ОК,КА		# ребенок > ребенка (р.п.)
    Н О К	>	-ОК,КУ		# ребенок > ребенку (д.п.)
    Н О К	>	-ОК,КОМ		# ребенок > ребенком (т.п.)
    Н О К	>	-ОК,КЕ		# ребенок > ребенке (п.п.)
#y    Ё Н О К	>	-ЁНОК,ЯТА	# ребёнок > ребята (мн., и.п.)
    Е Н О К	>	-ЕНОК,ЯТА	#
    О Н О К	>	-ОНОК,АТА	# мышонок > мышата (мн., и.п.)
#y    Ё Н О К	>	-ЁНОК,ЯТ	# ребёнок > ребят (мн., р.п.)
    Е Н О К	>	-ЕНОК,ЯТ	#
    О Н О К	>	-ОНОК,АТ	# мышонок > мышат (мн., р.п.)
#y    Ё Н О К	>	-ЁНОК,ЯТАМ	# ребёнок > ребятам (мн., д.п.)
    Е Н О К	>	-ЕНОК,ЯТАМ	#
    О Н О К	>	-ОНОК,АТАМ	# мышонок > мышатам (мн., д.п.)
#y    Ё Н О К	>	-ЁНОК,ЯТАМИ	# ребёнок > ребятами (мн., т.п.)
    Е Н О К	>	-ЕНОК,ЯТАМИ	#
    О Н О К	>	-ОНОК,АТАМИ	# мышонок > мышатами (мн., т.п.)
#y    Ё Н О К	>	-ЁНОК,ЯТАХ	# ребёнок > ребятах (мн., п.п.)
    Е Н О К	>	-ЕНОК,ЯТАХ	#
    О Н О К	>	-ОНОК,АТАХ	# мышонок > мышатах (мн., п.п.)
